# 请教陈版：收购单一资产实体的处理

提问人：小 岛 螃蟹 时间：2022-06-25 22:27:13
A公司与B公司受同一自然人控制，B公司多年前从政府手上购置土地后由B公司自建厂房，因A公司面临上市需要具备固定经营场所，因此B公司将一半面积的土地和厂房入资到新设子公司C（无实际经营业务），A公司向B公司购买C公司全部股权，并在C公司所持土地和厂房的公允价值基础上加价转让了C公司股权。
请教陈版： 1 、公司C不存在实际经营业务，公司A收购C公司仅是为了取得土地厂房，这项交易是否属于收购单一资产实体，而不属于同一控制下企业合并？
2 、A公司对土地和厂房公允价值小于股权转让价格的差额是否调整资本公积？

回答人：chenyiwei
1 、这项交易属于收购单一资产实体，而不属于同一控制下企业合并。
2 、如果转让价格高于土地房屋公允价值的，理论上可以视为A公司对其实际控制人的一项分配，冲减权益。但基于谨慎考虑，也可以并入合并报表层面该土地房屋的入账价值，并从严对其进行减值测试。

提问人：小 岛 螃蟹 时间：2022-06-30 18:04:43
@chenyiwei 请教陈版主，您说的“并入合并报表层面该土地房屋的入账价值”这个是什么意思？合并报表层面是指A公司与C公司吗？因为A公司与B公司是由自然人控制无需合并。

回答人：chenyiwei
是，针对A合并报表层面对于合并C的处理。